臺灣花蓮地方法院刑事判決
110年度訴字第197號
公  訴  人  臺灣花蓮地方檢察署檢察官
被      告  林俊成


選任辯護人  吳明益律師（法扶律師）
上列被告因違反毒品危害防制條例等案件，經檢察官提起公訴（
110年度偵字第4443、5155、5156、5157號），本院判決如下： 
  
    主    文
甲○○犯附表一各編號「罪名、宣告刑及沒收」欄所示之罪，各處
如附表一各編號「罪名、宣告刑及沒收」欄所示之刑及沒收。不
得易服社會勞動部分，應執行有期徒刑玖年。
    犯罪事實
一、甲○○明知海洛因、甲基安非他命分別係毒品危害防制條例第2
    條第2項第1、2款所定之第一、二級毒品，依法均不得販賣、
    轉讓、持有，又甲基安非他命亦屬中央衛生主管機關公告禁
    止製造、調劑、輸入、輸出、販賣或陳列之毒害藥品，為藥
    事法第22條第1項第1款所規定之禁藥，亦不得非法轉讓，竟
    意圖營利，分別基於販賣第一級毒品海洛因、販賣第二級毒
    品甲基安非他命及轉讓禁藥之犯意，於附表一所示時間、地
    點，分別販賣第一級毒品海洛因、第二級毒品甲基安非他命
    ，或轉讓禁藥甲基安非他命予如附表一「對象」欄所示之人
    （時間、地點、犯罪方式、所得金額及數量，均詳如附表一
    ）。
二、案經花蓮縣警察局鳳林分局報告臺灣花蓮地方檢察署檢察官
    偵查起訴。
    理    由
一、本判決所引用之被告以外之人審判外之陳述，經檢察官、辯
    護人及被告甲○○同意作為證據使用（見本院卷第153頁，卷
    目代碼詳如附表三「卷目代碼對照表」所示），本院審酌該
    等證據之取得過程並無瑕疵，與本案待證事實間復具有相當
    之關聯性，引為本判決所用之證據並無不當，自得採為本件
    認定事實之基礎。其他本判決資以認定事實所憑之非供述證
    據，無證據證明係公務員違背法定程序所取得，依刑事訴訟
    法第158條之4反面解釋，均有證據能力。
二、實體部分
　㈠上開犯罪事實，業據被告於偵查、本院訊問、準備程序及審
    理中坦承不諱（見聲羈卷第19至23頁、他卷第573至574頁、
    本院卷第55至61、152、255頁），核與證人陳光榮（見警一
    卷第249至273頁、他卷第177至180頁）、張雅玲（見警一卷
    第177至205頁、他卷第303至305頁）、林世進（見警一卷第
    327至336頁、他卷第91至92頁）、張宇欣（見警一卷第95至
    129頁、他卷第399至401頁）、黃嘉瑩及劉維元（見警二卷
    第57至69、81至89頁、他卷第563至564頁）等人於警詢及偵
    查中具結證述相符，並有本院搜索票（見警一卷第63頁）、
    通訊監察書、附件及電話附表（見警一卷第375至379、387
    至409頁）、通訊監察譯文（見警一卷第139至155、213至22
    7、289至301、343至351頁、警二卷第15至17頁）、手機內
    容翻拍照片（見警二卷第37至41、53至55頁）、監視器翻拍
    畫面（見警二卷第107至113頁）、花蓮縣警察局搜索扣押筆
    錄、扣押物品目錄表（見警一卷第65至73頁）等資料在卷可
    稽，並有附表二所示扣案物品可佐，足認被告上開任意性自
    白與事實相符，堪以採信。另附表一所示之部分販賣對象、
    時間，起訴書均有誤載或有應更正之處，爰更正如附表一所
    示。
　㈡政府查緝販賣毒品犯行均嚴格執行，且販賣毒品罪是重罪，
    如無利可圖，衡情一般持有毒品者，當不致輕易將持有之毒
    品交付他人。另販賣毒品乃違法行為，不可公然為之，自有
    其獨特之販售路線及管道，亦無公定之價格，復可任意增減
    其分裝之數量，而每次買賣之價量，亦可能隨時依市場貨源
    之供需情形、交易雙方之關係深淺、資力、對行情之認知、
    查緝是否嚴緊，及購買者被查獲時供述購買對象之可能性風
    險評估等諸般事由，而異其標準，不能一概而論，販賣之利
    得，亦非固定，縱使販賣之人從價差或量差中牟利方式互異
    ，其意圖營利之非法販賣行為仍屬同一。又販賣利得，除經
    被告供明，或因帳冊記載致價量已臻明確外，難以究明。然
    一般民眾均普遍認知毒品價格非低、取得不易，且毒品交易
    向為政府查禁森嚴，一經查獲，對販毒者施以重罰，衡諸常
    情，倘非有利可圖，殊無必要甘冒持有毒品遭查獲、重罰之
    極大風險，無端親至交易處所，或於自身住處附近交易毒品
    ，抑或購入大量毒品貯藏，徒招為警偵辦從事毒品販賣之風
    險。從而，除確有反證足資認定提供他人毒品者所為係基於
    某種非圖利本意之原委外，通常尚難因無法查悉其買進、賣
    出之差價，而諉無營利之意思，或阻卻販賣犯行之追訴，以
    免知過坦承者難辭重典，飾詞否認者反得逞僥倖，致失情理
    之平（最高法院111年度台上字第1187號判決意旨參照）。
    查本案購毒者即陳光榮、張雅玲、林世進、黃嘉瑩、劉維元
    、張宇欣於警詢及偵查中，已就被告如何於附表一分別所載
    時、地，販買海洛因、甲基安非他命予其等，詳予證述，佐
    以卷附通訊監察譯文內容，並參以毒品販賣我國嚴予取締之
    重罪，苟無利潤可圖，衡情被告應不至於甘冒遭查緝法辦而
    罹重刑之風險，將海洛因、甲基安非他命交付陳光榮、張雅
    玲、林世進、黃嘉瑩、劉維元、張宇欣收取金錢，自係有利
    可圖，應認被告主觀上確具有販賣第一、二級毒品海洛因、
    甲基安非他命以營利之意圖甚明。
　㈢綜上，本案事證明確，被告本案犯行均堪認定，應依法論科
    。
三、論罪部分
　㈠按行為人轉讓甲基安非他命（未達法定應加重其刑之一定數
    量）予成年男子，同時該當藥事法第83條第1項轉讓禁藥罪
    及毒品危害防制條例第8條第2項轉讓第二級毒品罪之構成要
    件，應依重法優於輕法之原則，擇較重之轉讓禁藥罪論處（
    最高法院109年度台上大字第1089號裁定意旨參照）。查被
    告就附表一編號11所轉讓之甲基安非他命，所轉讓之數量，
    無證據證明已達「轉讓持有毒品加重其刑之數量標準」所定
    「第二級毒品：淨重10公克以上」之加重其刑標準，自應優
    先適用藥事法第83條第1項規定論處。
　㈡是核被告就附表一編號1至3、6、9、12部分所為，均係犯毒
    品危害防制條例第4條第2項之販賣第二級毒品罪；就附表一
    編號4至5、7至8、10、13部分所為，均係犯毒品危害防制條
    例第4條第2項之販賣第一級毒品罪；就附表一編號11部分所
    為，係犯藥事法第83條第1項之轉讓禁藥罪。被告因上開販
    賣海洛因、甲基安非他命而持有海洛因、甲基安非他命之低
    度行為，各為其販賣之高度行為所吸收，不另論罪。至被告
    就附表一編號11部分，其持有甲基安非他命之行為與轉讓行
    為係實質上一罪之階段行為，業已適用藥事法處斷，而藥事
    法並未處罰單純持有禁藥之行為，既高度之轉讓行為已依藥
    事法加以處罰，是其轉讓前持有甲基安非他命之低度行為，
    自不能再行適用毒品危害防制條例之規定論處，故該部分轉
    讓第二級毒品部分，自無轉讓行為吸收持有行為之問題。
　㈢被告如附表一所示犯行，犯意各別，行為互殊，均應分論併
    罰。
四、加重減輕事由之說明
  ㈠按犯毒品危害防制條例第4條至第8條之罪於偵查及歷次審判
    中均自白者，減輕其刑，毒品危害防制條例第17條第2項定
    有明文。又行為人轉讓同屬禁藥之第二級毒品甲基安非他命
    （未達法定應加重其刑之一定數量）予成年人（非孕婦），
    依重法優於輕法之原則，擇較重之藥事法第83條第1項轉讓
    禁藥罪論處，如行為人於偵查及歷次審判中均自白，仍有毒
    品危害防制條例第17條第2項自白減輕其刑規定之適用（最
    高法院109年度台上大字第4243號裁定意旨參照）。查被告
    就如附表一所示犯行，含其轉讓禁藥部分，均於偵查中、本
    院審理中自白，已如前述，揆諸上開規定及說明，被告本案
    各次犯行，均應毒品危害防制條例第17條第2項規定，減輕
    其刑。
　㈡按犯罪之情狀顯可憫恕，認科以最低刑度仍嫌過重者，得酌
    量減輕其刑，刑法第59條定有明文。所謂顯可憫恕，係指被
    告之犯行有情輕法重之情，客觀上足以引起一般人同情，處
    以法定最低刑度仍失之過苛，尚堪憫恕之情形而言；再者，
    販賣毒品之人，其原因動機不一，犯罪情節未必盡同，或有
    大盤毒梟者，亦有中、小盤之分，甚或僅止於吸毒者友儕間
    為求互通有無，其販賣行為所造成危害社會之程度自屬有異
    ，法律科處此類犯罪，所設之法定最低本刑卻相同，不可謂
    不重。於此情形，倘依其情狀處以有期徒刑，即足以懲儆，
    自非不可依客觀犯罪情狀、法益侵害程度與被告主觀犯意等
    犯情因素，綜合加以考量其情狀，是否有可憫恕之處，適用
    刑法第59條之規定酌量減輕其刑，期使個案裁判之量刑，能
    斟酌至當。查被告如附表一編號4至5、7至8、10、13各次販
    賣第一級毒品犯行，販賣數量非鉅，獲利非豐，由販賣毒品
    係以不特定人之身體、健康之抽象危險為保護法益內涵以觀
    ，其提供之流通數量既非鉅量，自與有大盤、中盤之販賣者
    有別，所生對不特定多數人之生命、身體及健康之抽象危險
    ，應屬有限，由上情以觀，雖被告前揭犯行已有毒品危害防
    制條例第17條第2項適用，惟販賣第一級毒品部分，如就毒
    品危害防制條例第4條第1項所規定之法定最輕本刑據以減刑
    後，依刑法第65條第2項規定，仍應科處最輕本刑15年以上
    有期徒刑，並為本案販賣第一級毒品犯行處斷範圍之外部性
    界限下限，確嫌過重，在客觀上確實足以引起一般人之同情
    ，尚有堪予憫恕之處，是以，本院認依其犯罪情狀處以相當
    之有期徒刑，即足使罰當其罪，為免悖於罪刑相當原則，爰
    依刑法第59條之規定，就被告如附表一編號4至5、7至8、10
    、13各次販賣第一級毒品犯行，均減輕其刑，至其餘販賣第
    二級毒品及轉讓禁藥犯行，其中販賣第二級毒品部分，已有
    前述毒品危害防制條例第17條第2項之減輕事由適用，又其
    犯罪情節、法律適用及可能刑罰效果，此部分尚無情輕法重
    之憾，自無依刑法第59條規定予遞減其刑之必要，附此敘明
    。
　㈢按毒品危害防制條例第17條第1項規定：「犯第4條至第8條、
    第10條或第11條之罪，供出毒品來源，因而查獲其他正犯或
    共犯者，減輕或免除其刑。」係指犯罪行為人供出毒品來源
    之對向性正犯，或與其具有共同正犯、共犯關係之毒品由來
    之人的相關資料，使「調查或偵查犯罪」之公務員得據以對
    之發動調查或偵查程序，並因此而確實查獲其人、其犯行者
    ，始屬之（最高法院110年度台上字第2725號判決意旨參照
    ）。經本院函詢花蓮縣警察局鳳林分局、臺灣花蓮地方檢察
    署有無因被告之供述查獲其毒品來源，惟經函覆依被告供述
    之販毒事證偵查後，查無相關毒品來源販毒事證等情，有花
    蓮縣警察局鳳林分局111年3月8日鳳警偵字第1110002819號
    函及所附另案偵辦資料（見本院卷第169至184頁）、臺灣花
    蓮地方檢察署丙○和忠110偵4443字第1119005112號函（見本
    院卷第185頁）。是以，既偵查機關並未依被告本案警詢、
    偵訊供述，因而查獲其他正犯或共犯，則本案尚無毒品危害
    防制條例第17條第1項之減輕事由之適用。至辯護人就此稱
    並非不可查獲，偵查機關仍得以其他方式破案而積極查獲，
    惟依上開說明，既本案調查或偵查犯罪之公務員據以偵辦後
    ，並無相關收穫，自難認有適用上開減刑規定之餘地。此部
    分之事實雖無前開減輕事由之適用情狀，仍得資為被告量刑
    時之參考資料及依據（詳後述）。
　㈣被告構成累犯之事實及應加重其刑之事項，均應由檢察官主
    張並具體指出證明之方法後，經法院踐行調查、辯論程序，
    方得作為論以累犯及是否加重其刑之裁判基礎（最高法院11
    0年度台上大字第5660號裁定意旨參照）。公訴意旨胥未於
    起訴書載明或於本院審理中提出被告前科資料何部分構成累
    犯或據以提出累犯裁量之加重依據，本院自無庸審酌本案被
    告是否構成累犯，然其等前案紀錄，仍屬刑法第57條之審酌
    事項，自得加以論列考量（詳後述）。
五、量刑及定執行刑審酌理由
　㈠刑法第57條規定，科刑時應以行為人之責任為基礎，並審酌
    第57條所列10款及一切情狀，以為量定刑罰之標準。上述規
    定，既以行為責任為刑罰量定之基礎，是法院於量刑時，自
    應區分出犯罪情狀（行為相關事由）、一般情狀（行為人相
    關或其他刑事政策事由），以為量刑判斷（最高法院108年
    度台上字第2036號、第4039號、110年度台上字第2633號、
    第3266號、第3445號、第4715號、第4957號、第4958號判決
    、111年度台上字第718號判決，均同此區分基準）。前者如
    犯罪動機、目的、犯罪時之所受之刺激、犯罪之手段、犯罪
    所生之危險或損害、違反義務之程度等量刑因子，藉此等與
    不法、罪責關聯之事項，以形構、確認結果非價程度、行為
    非價程度及罪責之整體形象，資為行為人之責任刑量定的主
    要依據；後者，如犯罪行為人之生活狀況、品行、智識程度
    或犯罪後之態度，以及犯罪行為人是否與被害人達成和解等
    修復性司法或社會復歸可能性等其他刑事政策上之考量，為
    調節所可能科處刑罰之科處，藉以盡力謀求行為人所應受之
    刑罰，係本於罪責原則所由生，並使刑罰得以受之節制，同
    時藉由行為人屬性或政策考量之量刑因子，決定是否發揮對
    責任刑之減輕作用，或認不予減輕，以求罪刑相當。
　㈡經查，被告明知海洛因、甲基安非他命均係政府列管之毒品
    或禁藥，其不當使用對身心戕害程度甚鉅，詎被告竟藉販賣
    毒品予他人以牟利，或轉讓他人以供他人施用，乃擴大毒品
    於社會、市場之流通性，使他人身心產生、強化成癮性，同
    時產生潛在不特定個人生命、身體、健康之抽象危險，所為
    應值非難。惟被告本案動機、目的係以：被朋友慫恿，疫情
    沒有工作，有小孩子要養，家中父親已70幾歲，有經濟壓力
    等語（見本院卷第256頁），佐以本案各次販賣、轉讓之數
    量，是其犯罪動機、目的，無非係施用毒品者間之販賣毒品
    調度，顯與大盤、中盤等販賣毒品者有別，此一情狀仍應列
    入量刑上之考量因素。
　㈢除上開犯罪情狀，被告於偵查、審理中均能坦承犯行，犯後
    態度並無不佳，又被告有前開就國家刑事司法發現真實所為
    協力舉措，均得作為本案量刑有利之考量依據。另審酌被告
    於96年間曾有販賣第二級毒品之前案科刑紀錄，有臺灣高等
    法院前案科刑紀錄表在卷可佐（見本院卷第15至50頁），已
    非初犯，是以尚不能同初犯者科處最輕度刑。併衡酌被告於
    本院審理中自述國中畢業之智識程度、目前從事照服員、每
    月薪資約新臺幣2至3萬元，未婚，需扶養未成年子女、同居
    人及父親，家中經濟狀況勉持（見本院卷第256頁）等家庭
    生活、經濟狀況，綜合卷內一切情狀，由被告本案犯行所形
    構之行為非價、結果非價及其罪責之整體形象，依罪刑相當
    原則，量處如主文之刑。
　㈣復審酌被告所為，除附表一編號11部分以外，就附表一各次
    販賣第一、二級毒品犯行而言，所侵害法益均屬同一之社會
    法益，又販賣對象雖然個別，但若干次數對象集中，毒品流
    通性仍然有一定限度，是對法益侵害之加重效應尚非嚴重。
    此外，綜合考量被告犯罪行為之不法與罪責程度、對其施以
    矯正之必要性，暨刑罰加重之邊際效用遞減情形，依比例原
    則、平等原則、罪刑相當原則加以權衡，定其應執行刑如主
    文所示。又被告所犯販賣第一、二級毒品罪，均屬不得易科
    罰金且不得易服社會勞動之罪，而所犯轉讓禁藥罪則屬不得
    易科罰金但得易服社會勞動之罪，是就所犯轉讓禁藥罪，如
    有合併執行之必要，即應另由俟執行時另由被告依刑法第50
    條第2項規定請求檢察官聲請合併定執行刑，併此敘明。　
六、沒收部分
  ㈠被告於附表一「犯罪方式及所得」欄所示金額，俱為被告本
    案販賣第一、二級毒品犯行之犯罪所得，爰依刑法第38條之
    1第1項前段、第3項規定予以沒收，於全部或一部不能沒收
    或不宜執行沒收時，追徵其價額（詳如附表一「罪名、宣告
    刑及沒收」欄所示）。
　㈡被告供稱附表二編號6至9所示之物為供本案販賣犯行所用之
    物（見本院卷第253頁），又附表二編號10所示之物，乃於
    被告如附表一編號13所示犯行所用，業經本院認定如前，故
    爰均依前揭規定沒收之；又被告於本案尚使用門號00000000
    00號、0000000000號、0000000000號之手機為實行本案販賣
    、轉讓毒品犯行，依毒品危害防制條例第19條第1項（販賣
    第一、二級毒品部分）、刑法第38條第2項（轉讓禁藥部分
    ），於各次對應犯行罪名項下宣告沒收，並依刑法第38條第
    4項規定，於全部或一部不能沒收或不宜執行沒收時，追徵
    其價額。
　㈢被告如附表二編號1至3所示之物，分別經檢驗出甲基安非他
    命、海洛因成分，有慈濟大學濫用藥物檢驗中心110年10月2
    1日慈大藥字第1101021051號函及所附鑑定書在卷可考（見
    他卷第555至557頁）。又被告供稱係本案販賣所剩餘（見本
    院卷第253頁），而觀之附表二編號2至3所示之海洛因，經
    本院另案以就被告涉嫌持有第一級毒品部分，已經本案受理
    、起訴而為公訴不受理，有本院111年度易字97號判決在卷
    可佐（見本院卷第235至237頁），據上足認，扣案如附表二
    編號1至3所示之物，乃係毒品危害防制條例第18條第1項前
    段所稱因本案而查獲之第一級、第二級毒品，除經取樣檢驗
    用罄部分者不予沒收外，其餘剩餘第一、二級毒品自同其無
    從與殘渣分離且無析離實益之外包裝袋，應分別於最後一次
    販買第一、二次毒品罪名項下（附表一編號12、13部分），
    一併宣告沒收銷燬之。
　㈣至附表二編號4所示之物，經鑑驗結果，未檢出任何毒品成分
    ；而附表二編號5所示之物，被告供稱係供其自己吸食毒品
    用（見本院卷第253頁），且均無證據證明此部分係供被告
    本案所用或係其他違禁物，自毋庸為沒收之諭知，末此敘明
    。
據上論斷，應依刑事訴訟法第299條第1項前段，判決如主文。
本案經檢察官乙○○提起公訴，檢察官羅美秀到庭執行職務。
中　　華　　民　　國　　111 　年　　6 　　月　　29　　日
　　　　　　　　　刑事第三庭　審判長法　官　黃柏憲
　　　　　　　　　                  法　官　邱佳玄
　　　　　　　　　　　　　　　　　　法　官　林育賢
以上正本證明與原本無異。
如不服本判決應於收受送達後20日內向本院提出上訴書狀，並應
敘述具體理由。其未敘述上訴理由者，應於上訴期間屆滿後20日
內向本院補提理由書(均須按他造當事人之人數附繕本)「切勿逕
送上級法院」。
辯護人依據刑事訴訟法第346條、公設辯護人條例第17條及律師
法第32 條第2項、第36條等規定之意旨，尚負有提供法律知識、
協助被告之義務（含得為被告之利益提起上訴，但不得與被告明
示之意思相反）。
因疫情而遲誤不變期間，得向法院聲請回復原狀。
中　　華　　民　　國　　111 　年　　6 　　月　　29　　日

                                    書記官  鄭慧婷

附錄本案論罪科刑法條：
毒品危害防制條例第4條
製造、運輸、販賣第一級毒品者，處死刑或無期徒刑；處無期徒
刑者，得併科新臺幣3000萬元以下罰金。
製造、運輸、販賣第二級毒品者，處無期徒刑或10年以上有期徒
刑，得併科新臺幣1500萬元以下罰金。
藥事法第83條第1項
明知為偽藥或禁藥，而販賣、供應、調劑、運送、寄藏、牙保、
轉讓或意圖販賣而陳列者，處7年以下有期徒刑，得併科新臺幣5
000萬元以下罰金。

附表一：
編號 起訴書編號 對象 時間 地點 犯罪方式及所得（新臺幣） 罪名、宣告刑及沒收 1 1 陳光榮 110年5月19日22許（逕予更正） 花蓮縣○○市○○路000巷0弄00○0號4樓之4 陳光榮先分別於左列日期，以所持用行動電話門號0000000000號之行動電話撥打甲○○所持用行動電話門號0000000000號之行動電話取得聯繫後，甲○○分別於左列時間、地點，均交付甲基安非他命1包（重量不清楚）予陳光榮，陳光榮並均交付予甲○○價金1000元。 甲○○犯販賣第二級毒品罪，處有期徒刑伍年壹月。 扣案如附表二編號六至九所示之物，均沒收。 未扣案犯罪所得新臺幣壹仟元沒收，於全部或一部不能沒收或不宜執行沒收時，追徵其價額。 未扣案之行動電話壹支（含門號0000000000號SIM卡壹張）沒收，於全部或一部不能沒收或不宜執行沒收時，追徵其價額。 2 6  110年6月30日7時18分許 花蓮縣○○市○○○路000號花蓮市立圖書館  甲○○犯販賣第二級毒品罪，處有期徒刑伍年壹月。 扣案如附表二編號六至九所示之物，均沒收。 未扣案犯罪所得新臺幣壹仟元沒收，於全部或一部不能沒收或不宜執行沒收時，追徵其價額。 未扣案之行動電話壹支（含門號0000000000號SIM卡壹張）沒收，於全部或一部不能沒收或不宜執行沒收時，追徵其價額。 3 9  110年7月4日14時18分許 花蓮縣花蓮市富安路中琉公園  甲○○犯販賣第二級毒品罪，處有期徒刑伍年壹月。 扣案如附表二編號六至九所示之物，均沒收。 未扣案犯罪所得新臺幣壹仟元沒收，於全部或一部不能沒收或不宜執行沒收時，追徵其價額。 未扣案之行動電話壹支（含門號0000000000號SIM卡壹張）沒收，於全部或一部不能沒收或不宜執行沒收時，追徵其價額。 4 2 張雅玲 110年5月22日15許（逕予更正） 花蓮縣花蓮市中山路與國聯一路口某處 張雅玲先分別於左列日期，以所持用行動電話門號0000000000號之行動電話撥打甲○○所持用行動電話門號0000000000號之行動電話取得聯繫後，甲○○分別於左列時間、地點，均交付海洛因1包（重量不清楚）予張雅玲，張雅玲並均交付予甲○○價金1000元。 甲○○犯販賣第一級毒品罪，處有期徒刑柒年柒月。 扣案如附表二編號六至九所示之物，均沒收。 未扣案犯罪所得新臺幣壹仟元沒收，於全部或一部不能沒收或不宜執行沒收時，追徵其價額。 未扣案之行動電話壹支（含門號0000000000號SIM卡壹張）沒收，於全部或一部不能沒收或不宜執行沒收時，追徵其價額。 5 3  110年5月23日2時45分許（逕予更正） 花蓮縣吉安鄉建國路2段與介仁街口   甲○○犯販賣第一級毒品罪，處有期徒刑柒年柒月。 扣案如附表二編號六至九所示之物，均沒收。 未扣案犯罪所得新臺幣壹仟元沒收，於全部或一部不能沒收或不宜執行沒收時，追徵其價額。 未扣案之行動電話壹支（含門號0000000000號SIM卡壹張）沒收，於全部或一部不能沒收或不宜執行沒收時，追徵其價額。 6 10  110年7月7日8時8分19秒後某時許 花蓮縣○○市○○路000號布洛灣大飯店 張雅玲以所持用行動電話門號0000000000號之行動電話撥打甲○○所持用行動電話門號0000000000號之行動電話取得聯繫後，甲○○於左列時間、地點，均交付甲基安非他命1包（重量不清楚）予張雅玲，張雅玲並交付予甲○○價金2000元。 甲○○犯販賣第二級毒品罪，處有期徒刑伍年貳月。 扣案如附表二編號六至九所示之物，均沒收。 未扣案犯罪所得新臺幣貳仟元沒收，於全部或一部不能沒收或不宜執行沒收時，追徵其價額。 未扣案之行動電話壹支（含門號0000000000號SIM卡壹張）沒收，於全部或一部不能沒收或不宜執行沒收時，追徵其價額。 7 4 林世進 110年6月15日14時13分52秒後某時許 花蓮縣○○市○○路0號統一超商讚蓮門市 林世進以所持用行動電話門號0000000000號之行動電話撥打甲○○所持用行動電話門號0000000000號之行動電話取得聯繫後，甲○○於左列時間、地點，均交付海洛因1包（重量不清楚）予林世進，林世進並交付予甲○○價金2000元。 甲○○犯販賣第一級毒品罪，處有期徒刑柒年捌月。 扣案如附表二編號六至九所示之物，均沒收。 未扣案犯罪所得新臺幣貳仟元沒收，於全部或一部不能沒收或不宜執行沒收時，追徵其價額。 未扣案之行動電話壹支（含門號0000000000號SIM卡壹張）沒收，於全部或一部不能沒收或不宜執行沒收時，追徵其價額。  8 5 黃嘉瑩（誤載為「黃家瑩」逕予更正）、 劉維元 110年6月15日17時25分41秒後某時許 花蓮縣花蓮市富吉路與富裕五街巷口 黃嘉瑩以所持用行動電話門號0000000000號之行動電話撥打甲○○所持用行動電話門號0000000000號之行動電話取得聯繫後，與劉維元一同前往左列地點，甲○○於左列時間、地點，均交付海洛因1包（重量0.4公克）予黃嘉瑩、劉維元後，黃嘉瑩、劉維元再交付予甲○○價金4000元。 甲○○犯販賣第一級毒品罪，處有期徒刑柒年玖月。 扣案如附表二編號六至九所示之物，均沒收。 未扣案犯罪所得新臺幣肆仟元沒收，於全部或一部不能沒收或不宜執行沒收時，追徵其價額。 未扣案之行動電話壹支（含門號0000000000號SIM卡壹張）沒收，於全部或一部不能沒收或不宜執行沒收時，追徵其價額。   9 7 張宇欣 110年7月1日2時54分36秒後某時許 花蓮縣○○市○○○街00號花蓮就業服務站 張宇欣以所持用行動電話門號0000000000號之行動電話撥打甲○○所持用行動電話門號0000000000號之行動電話取得聯繫後，甲○○於左列時間、地點，交付甲基安非他命1包（重量不清楚）予張宇欣，張宇欣並交付予甲○○價金1000元。 甲○○犯販賣第二級毒品罪，處有期徒刑伍年壹月。 扣案如附表二編號六至九所示之物，均沒收。 未扣案犯罪所得新臺幣壹仟元沒收，於全部或一部不能沒收或不宜執行沒收時，追徵其價額。 未扣案之行動電話壹支（含門號0000000000號SIM卡壹張）沒收，於全部或一部不能沒收或不宜執行沒收時，追徵其價額。  10 8  110年7月3日12時42分58秒後某時許 花蓮縣花蓮市中福路與廣東街口 張宇欣以所持用行動電話門號0000000000號之行動電話撥打甲○○所持用行動電話門號0000000000號之行動電話取得聯繫後，甲○○於左列時間、地點，交付海洛因1包（重量不清楚）予張宇欣，張宇欣並交付予甲○○價金1500元。 甲○○犯販賣第一級毒品罪，處有期徒刑柒年柒月。 扣案如附表二編號六至九所示之物，均沒收。 未扣案犯罪所得新臺幣壹仟伍佰元沒收，於全部或一部不能沒收或不宜執行沒收時，追徵其價額。 未扣案之行動電話壹支（含門號0000000000號SIM卡壹張）沒收，於全部或一部不能沒收或不宜執行沒收時，追徵其價額。  11 11  110年7月8日6時35分8秒後某時許 花蓮縣○○市○○路000號新格飯店內某房間內 張宇欣以所持用行動電話門號0000000000號之行動電話撥打甲○○所持用行動電話門號0000000000號之行動電話取得聯繫後，甲○○於左列時間、地點，無償轉讓甲基安非他命1包（重量不清楚）予張宇欣。 甲○○犯藥事法第八十三條第一項之轉讓禁藥罪，處有期徒刑貳月。 扣案如附表二編號六至九所示之物，均沒收。 未扣案之行動電話壹支（含門號0000000000號SIM卡壹張）沒收，於全部或一部不能沒收或不宜執行沒收時，追徵其價額。 12 12  110年7月30日12時24分9秒後某時許 花蓮縣○○市○○路000號新格飯店603號房 張宇欣以所持用行動電話門號0000000000號之行動電話撥打甲○○所持用行動電話門號0000000000號之行動電話取得聯繫後，甲○○於左列時間、地點，交付甲基安非他命1包（重量不清楚）予張宇欣，張宇欣並交付予甲○○價金1500元。 甲○○犯販賣第二級毒品罪，處有期徒刑伍年壹月。 扣案如附表二編號一所示之物沒收銷燬之。 扣案如附表二編號六至九所示之物，均沒收。 未扣案犯罪所得新臺幣壹仟伍佰元沒收，於全部或一部不能沒收或不宜執行沒收時，追徵其價額。 未扣案之行動電話壹支（含門號0000000000號SIM卡壹張）沒收，於全部或一部不能沒收或不宜執行沒收時，追徵其價額。 13 13  110年8月30日15時3分59秒後某時許 花蓮縣吉安鄉東昌橋附近某超商 張宇欣以所持用行動電話門號0000000000號之行動電話撥打甲○○所持用行動電話門號0000000000號之行動電話取得聯繫後，甲○○於左列時間、地點，交付海洛因1包（重量不清楚）予張宇欣，張宇欣並交付予甲○○價金1500元。 甲○○犯販賣第一級毒品罪，處有期徒刑柒年柒月。 扣案如附表二編號二至三所示之物，均沒收銷燬。 扣案如附表二編號六至八、十所示之物，均沒收。 未扣案犯罪所得新臺幣壹仟伍佰元沒收，於全部或一部不能沒收或不宜執行沒收時，追徵其價額。 
附表二：扣案物品
編號 物品名稱 數量 備註 1 甲基安非他命 1包（0.46公克） 取樣0.01公克；無餘重資料 2 海洛因 1包 驗前淨重1.7707公克；取樣0.0242公克；驗後淨重1.7465公克  3 海洛因 1包 驗前淨重0.8370公克；取樣0.0113公克；驗後淨重0.8257公克  4 白色不明粉末 1包（1公克）  5 吸食器 1組  6 夾鏈袋 1批  7 夾鏈袋 1批  8 電子產品（電子磅秤） 1台  9 三星牌GALAXY A30行動電話 1支 IMEI：000000000000000 10 Redmi7行動電話 1支 IMEI：000000000000000 含門號0000000000號SIM卡1張 

附表三：卷目代碼對照表
⒈鳳警偵字第11000113954號卷【簡稱警一卷】。
⒉鳳警偵字第11000113956號卷【簡稱警二卷】。
⒊鳳警偵字第11000113958號卷【簡稱警三卷】。
⒋臺灣花蓮地方檢察署110年度他字第616號卷【簡稱他卷】。
⒌本院110年度聲羈字第68號卷【簡稱聲羈卷】。
⒍本院110年度訴字第197號卷【簡稱本院卷】。